```{=html}
<style>
body{text-align: justify}
</style>
```

:::: progress
::: {.progress-bar style="width: 100%;"}
:::
::::


# Analise Exploratória de dados

Em estatística, a análise exploratória de dados (AED) é uma abordagem à análise de conjuntos de dados de modo a resumir suas características principais, frequentemente com métodos visuais. Um modelo estatístico pode ou não ser usado, mas primariamente a AED tem como objetivo observar o que os dados podem nos dizer além da modelagem formal ou do processo de teste de hipóteses.


:::: progress
::: {.progress-bar style="width: 100%;"}
:::
::::

# Etapas Operacionais
## Diretório de Trabalho no **R**

Função básica para definir diretório de trabalho.


```{r}
setwd("C:/Users/hugin/OneDrive/Documentos/SEMEST_UFPA_2024/SEMEST_UFPA_2024")
```

## Leitura de base de dados
### Base de dados .xlsx

```{r base1}

library(readr)
library(readxl)


mercado <- read_excel('mercado.xlsx')


```

### Base da dados .csv

```{r base2}

Vendas_A = read.csv2("http://raw.githubusercontent.com/Lucianea/Alta/master/vendas.csv")

# Dados separados por Vírgula (,)
Vendas_B = read.csv("http://raw.githubusercontent.com/Lucianea/Alta/master/vendas1.csv")

```

```{r}
library(dplyr)


Vendas_A %>%
  select(filial, valor_compra, n_itens) %>%
  filter(filial=="B") %>%
  arrange(valor_compra) %>%
  mutate(VM = valor_compra/n_itens) %>%
  arrange(VM)
  

```






















:::: progress
::: {.progress-bar style="width: 100%;"}
:::
::::

